---
title: "Primeros ejercicios financieros"
format: html
editor: visual
---

# Inicio

**Para agregar un chunk de código (espacio de código en el documento), el atajo es ctrl + alt + i**.

## Calcular mediana de un vector

```{r}
data <- c(10,15,20,25,30)
# Calculating median

median_value <- median(data)
print(median_value)

```

Usando funciones:

```{r}
# Sample data
data <- c(10, 15, 20, 25, 30)

# Sorting the data
sorted_data <- sort(data)

# Calculating the median
n <- length(sorted_data)
if (n %% 2 == 0) {
  median_value <- (sorted_data[n/2] + sorted_data[n/2 + 1]) / 2
} else {
  median_value <- sorted_data[(n + 1) / 2]
}

print(median_value)
```

## Calcular la media de un vector

```{r}
# Sample data
data <- c(10, 15, 20, 25, 30)

# Calculating average (mean)
average_value <- mean(data)
print(average_value)
```

Utilizando funciones:

```{r}
# Sample data
data <- c(10, 15, 20, 25, 30)

# Calculating the sum
sum_value <- sum(data)

# Calculating the number of elements
n <- length(data)

# Calculating the average
average_value <- sum_value / n

print(average_value)
```

## Calculamos la desviación estándar

```{r}
# Sample data
data <- c(10, 15, 20, 25, 30)

# Calculating standard deviation
std_dev_value <- sd(data)
print(std_dev_value)
```

Generando una función:

```{r}
# Sample data
data <- c(10, 15, 20, 25, 30)

# Calculating the average (mean)
mean_value <- sum(data) / length(data)

# Calculating the squared differences from the mean
squared_diff <- (data - mean_value)^2

# Calculating the variance
variance <- sum(squared_diff) / (length(data) - 1)

# Calculating the standard deviation
std_dev_value <- sqrt(variance)

print(std_dev_value)
```

Recordar que para la población:

$$
\sigma^2 = \frac{1}{N} \sum_{i=1}^{N} (x_i - \mu)^2
$$

Y para la muestra:

$$
s^2 = \frac{1}{n-1} \sum_{i=1}^{n} (x_i - \bar{x})^2
$$
No olvidar que la desviación estándar es la raíz de la varianza. 
